臺灣高等法院臺南分院刑事判決　　　　 100年度上訴字第90號
上　訴　人
即　被　告　鄭傑文
選任辯護人　汪玉蓮律師
　　　　　　賴鴻鳴律師
　　　　　　黃俊達律師
上　訴　人
即　被　告　龔良民
選任辯護人　吳碧娟律師
　　　　　　賴鴻鳴律師
　　　　　　黃俊達律師
上列上訴人等因違反槍砲彈藥刀械管制條例案件，不服臺灣嘉義
地方法院99年度訴字第543號中華民國99年11月30日第一審判決
（起訴案號：臺灣嘉義地方法院檢察署98年度偵字第258號），
提起上訴，本院判決如下：
    主  文
原判決撤銷。
鄭傑文未經許可，持有可發射子彈具有殺傷力之改造手槍，處有
期徒刑參年貳月，併科罰金新臺幣伍萬元，罰金如易服勞役，以
新臺幣壹仟元折算壹日；扣案如附表一編號1之槍枝沒收。
龔良民未經許可，持有子彈，處有期徒刑肆月，併科罰金新臺幣
壹萬元，罰金如易服勞役，以新臺幣壹仟元折算壹日；又未經許
可，持有可發射子彈具有殺傷力之改造手槍，處有期徒刑參年參
月，併科罰金新臺幣伍萬元，罰金如易服勞役，以新臺幣壹仟元
折算壹日；扣案如附表二編號2、3所示之槍枝沒收；又未經許可
，持有可發射子彈具有殺傷力之改造手槍，處有期徒刑參年貳月
，併科罰金新臺幣伍萬元，罰金如易服勞役，以新臺幣壹仟元折
算壹日；扣案如附表二編號1所示之槍枝沒收；應執行有期徒刑
肆年陸月；併科罰金捌萬元，罰金如易服勞役，以新臺幣壹仟元
折算壹日，扣案如附表二編號1、2、3所示之槍枝均沒收。
    事  實
一、緣鄭傑文經常出入蔡炳宏在嘉義市○○○路138號所經營赤軍
    汽車保養場，並經由蔡炳宏介紹，得悉盧逸親（另案由臺灣
    臺南地方法院檢察署檢察官偵辦中）有取得槍枝、子彈之管
    道。詎鄭傑文明知槍砲彈藥刀械管制條例所列之槍砲彈藥為
    管制物品，非經主管機關許可，不得持有。鄭傑文猶於民國
    97年2月間某日，在嘉義市之不詳地點，向盧逸親購買如附
    表一所示具殺傷力之改造手槍1把（含彈匣1只）、制式9mm
    子彈10顆（另6顆不具有殺傷力）而持有之，並陸續支付新
    臺幣（下同）1萬2仟元、1萬元之代價予盧逸親。
二、龔良民亦經常出入蔡炳宏在嘉義市○○○路138號所經營赤軍
    汽車保養場，並經由蔡炳宏介紹，得悉盧逸親（另案由臺灣
    臺南地方法院檢察署檢察官偵辦中）有取得槍枝、子彈之管
    道。詎龔良民明知槍砲彈藥刀械管制條例所列之槍砲彈藥為
    管制物品，非經主管機關許可，不得持有。龔良民先於97年
    1月間在嘉義市之不詳地點，以每把4萬元之代價向盧逸親購
    買改造槍枝、子彈，並約定對交付之改造槍枝品質滿意時才
    付款乙節。盧逸親遂於97年1月底某日，在嘉義市○○路不
    詳地點之商家，將不具有殺傷力如附表三編號1所示之改造
    手槍1把、具有殺傷力之9mm制式子彈14顆、2顆8.9±0.5mm
    之子彈交予龔良民（另6顆9mm制式子彈、3顆8.9±0.5mm之
    子彈不具殺傷力），惟龔良民不滿意，收取槍彈後，又要求
    盧逸親另行交付改造手槍。盧逸親於97年3月初某日在赤軍
    汽車保養場，另將如附表二編號2、3所示具有殺傷力之改造
    手槍2支（各含彈匣1一個）、2顆直徑8.0±0.5mm之子彈交
    予龔良民（另有5顆不具殺傷力），龔良民仍不滿意，收取
    前開槍彈等物後要求盧逸親再行交貨，並於97年4月間某日
    ，在赤軍汽車保養場託不知情之蔡炳宏將1萬元抵為部分價
    金轉交盧逸親。盧逸親旋於97年4月底某日，在赤軍汽車保
    養場再交付如附表二編號1所示具有殺傷力之改造手槍1把予
    龔良民。嗣經警於97年5月8日依法搜索鄭傑文位於嘉義市○
    ○路479號6樓之2住處、扣得如附表一所示之物，另於龔良
    民位於嘉義市○○路198號住處，扣得如附表二所示之物，
    因悉上情。
三、案經高雄市政府警察局移送臺灣屏東地方法院檢察署呈請臺
    灣高等法院檢察署令轉臺灣嘉義地方法院檢察署檢察官偵查
    起訴。
    理  由
一、按被告以外之人於審判外之陳述，而經當事人於審判程序同
    意作為證據，法院審酌該言詞陳述或書面陳述作成時之情況
    ，認為適當者，亦得為證據。當事人、代理人或辯護人於法
    院調查證據時，知有第159條第1項不得為證據之情形，而未
    於言詞辯論終結前聲明異議者，視為有前項之同意，刑事訴
    訟法第159條之5定有明文。查本案認定事實所援引具有書面
    傳聞性質之證據，關於證據能力，提示當事人及辯護人均對
    之表示無意見，亦未於本案言詞辯論終結前聲明異議，而本
    院審酌該等審判外陳述作成時之過程、內容、功能等情況綜
    合判斷，認具備合法可信之適當性保障而具證據能力，得採
    為認定事實之基礎，合先敘明。
二、訊據被告鄭傑文、龔良民，渠2人對於上揭事實均坦承不諱
    ；辯護意旨均以渠2人所持有之槍枝，經鑑定認具有殺傷力
    ，但鑑定機關僅以性能檢驗法鑑定，認如填裝適用子彈之情
    況下，最具威力之發射動能，可達20焦耳/平方公分以上，
    足以穿入人體皮肉層，惟鑑定機關既未以適用子彈試射，則
    被告所持有之手槍是否具有殺傷力即屬可疑，爰請求再送鑑
    定機關以實射法鑑定是否具有殺傷力；又被告2人均於偵、
    審中自白，並於警察搜索前主動告知員警槍枝藏放處所，帶
    同員警取出槍枝，均已符合槍砲彈藥刀械管制條例第18條第
    4項之減刑要件，且2人因好奇心驅使，持有槍枝時間甚短，
    未曾犯案，被告之行為在客觀上顯足以引起一般同情，顯可
    憫恕云云。經查：
 1、被告2人自白對於分別持有上揭槍、彈等情，均於偵查、審
    判中坦承不諱，且龔良民於警詢供稱：「‥‥第1次在今（
    97）年1月底的時候，『滷蛋』在我家附近的85度C咖啡廳將
    1把90改造手槍（含彈匣）與25顆90子彈一起交給我‥‥第2
    次是在3月初的時候，『滷蛋』在赤軍汽車保養場將2把改告
    手槍『改造貝瑞塔手槍（含彈匣）1枝』、『改造8厘米手槍
    （含彈匣）1枝』、『8厘米手槍子彈7顆』‥‥一起交給我
    ‥‥其後在4月底的時候‥‥『滷蛋』才又回家拿了一把『
    改造90手槍（含彈匣）1枝』給我」等語詳盡；於本院亦供
    稱盧逸親於97年1月所交為附表三編號1之槍枝；97年3月所
    交為附表三編號2、3之槍枝；97年4月所交為附表二編號1之
    槍枝（本院卷第123頁），並經證人蔡炳宏證述無誤，復有
    如附表一、二所示之槍枝及子彈扣案可資佐證。足認被告之
    自白與事實相符。
 2、而附表一編號1、附表二編號1、2、3所示槍枝經內政部警政
    署刑事警察局以性能檢驗法鑑定結果，認均如附表各該編號
    所載，此有槍彈鑑定書及內政部警政署刑事警察局98年10月
    28日刑鑑字第0980146482號函暨槍枝殺傷力鑑定說明各1份
    附卷足稽（見臺灣屏東地方法院檢察署97年度偵字第3163號
    影卷第22頁背面至第32頁、臺灣嘉義地方法院檢察署98年度
    交查字第2015號影卷第21頁背面至22頁背面），而槍枝殺傷
    力之鑑定方法非止一端，動能測試法、試射法、性能檢驗法
    均係鑑定實務上所公認之適當鑑定方法。上開槍枝經刑事警
    察局鑑驗結果，認扣案槍枝係分別由仿BERETTA、WALTHER廠
    半自動手槍製造之金屬手槍，換裝土造金屬槍管改造而成之
    改造手槍，擊發功能正常，可供擊發適用子彈使用，認具有
    殺傷力，扣案槍枝既未同時扣得可資試射之子彈，則槍彈鑑
    定專業人員採多國所普遍採用之性能檢測法為鑑定，資為判
    定槍枝是否具殺傷力，並無違反槍枝鑑驗實務所認定之適當
    鑑驗方法（最高法院100年度台上字第2189號判決參照），
    從而辯護意旨認未依實彈試射，而質疑上開槍枝是否具有殺
    傷力，即無可採，渠等聲請另送鑑定機關依實射法鑑定是否
    具有殺傷力，即無必要，併此說明。
 3、又按槍砲彈藥刀械管制條例第18條第4項前段規定「犯本條
    例之罪，於偵查或審判中自白，並供述全部槍砲、彈藥、刀
    械之來源及去向，因而查獲或因而防止重大危害治安事件之
    發生者，減輕或免除其刑。」依其犯罪形態，倘該槍砲、彈
    藥、刀械已經移轉持有，而兼有來源及去向者，固應供述全
    部之來源及去向，始符合上開規定。但其犯罪行為，僅有來
    源而無去向，或僅有去向而無來源者，祇要供述全部來源，
    或全部去向，因而查獲或因而防止重大危害治安事件之發生
    時，即符合減輕或免除其刑之規定，並非謂該犯罪行為，必
    須兼有來源及去向，始有該條項之適用。否則情節較重者（
    兼有來源及去向），合於減免之規定，情節較輕者（僅有來
    源而無去向，或僅有去向而無來源），反而不合於減免之規
    定，豈不造成輕重失衡。惟該條項除規定必須供出全部槍砲
    、彈藥、刀械之來源及去向，並因而查獲或防止重大危害治
    安事件之發生，始有其適用。是依上開規定必須被告將自己
    原持有之上揭違禁物所取得之來源，與所轉手之流向，交代
    清楚，因而使犯罪調（偵）查人員，得以一併查獲相關涉案
    者；或因而防止他人利用該違禁物而發生重大危害治安之事
    件，始符減免其刑之要件，經查本案係犯罪調查人員在執行
    搜索前，已經根據監聽資料，早已得知被告2人持有槍、彈
    ，而向法院聲請搜索票，並分組同時對於被告2人之上手盧
    逸親、被告2人同時發動搜索，被告2人固然於員警搜索時，
    即主動告知渠等藏放槍、彈之處所，惟員警既早已得知渠等
    上手盧逸親有販賣槍、彈之事實，則被告2人於偵、審中雖
    有自白，並供出來源，但並無「因而查獲或因而防止重大危
    害治安事件之發生者」，是被告2人並無符合槍砲彈藥刀械
    管制條例第18條第4項前段之規定，辯護意旨指稱被告2人符
    合上開減輕其刑之規定，亦無可採。
 4、再我國對於槍、彈之持有，採許可制，且對未經許可持有槍
    、彈者，定有重罰，報章媒體亦一再對於治安機關查緝持有
    槍、彈為宣導，被告2人均有社會閱歷之人，對此自難諉為
    不知，渠等既知持有槍、彈為不法行為，猶執意為之，縱使
    未持扣案之槍、彈犯案，惟渠等所為仍難認其犯罪在客觀上
    足以引起同情，是辯護意旨辯稱渠2人有刑法第59條之適用
    ，亦無足取。
 5、又員警於搜索被告鄭傑文、龔良文時，依筆錄記載於鄭傑文
    處扣得子彈16發，龔良民處扣得90手槍子彈25顆，8厘米手
    槍子彈7顆，高雄市政府警察局刑事警察大隊送請鑑定後，
    移送臺灣屏東地方法院檢察署時，扣押物品清單將上開子彈
    均誤植被告盧逸親一人所有，此後經臺灣嘉義地方法院檢察
    署派人會同高雄市刑大員警前往重新清點、更正扣押物品清
    單並領回誤送之48顆子彈後，移送臺灣嘉義地方法院保管，
    此有該署99年8月26日嘉檢兆昃98偵258字第24009號、99年
    10月5日嘉檢兆昃98偵258字第27564號函在卷可憑，嗣原審
    法院再送請鑑定是否有殺傷力，經刑事警察局電告原審法院
    稱「送鑑子彈經貴院包裝後，與函文上所指2位被告分持之
    子彈略有不符」，原審法院再多次與查緝機關承辦人員聯繫
    ，最後據高雄市政府警察局刑事警察大隊員警電稱：「經與
    刑事警察局討論，並請教本局刑事鑑識中心學長，及調出本
    件彩色鑑定報告，發現確實難以區分各該被告所有之子彈」
    ，有原審函件及電話記錄查詢表可憑（原審卷第82頁至98頁
    ），本院鑑於第1次送驗時，刑事警察局已為部分試射，並
    就是否為制式子彈及大小作辨識，而臺灣嘉義地方法院檢察
    署派員會同高雄市刑大員警重新清點移送臺灣嘉義地方法院
    保管之子彈，經本院函請鑑定果，結果為：「送鑑子彈32顆
    鑑定情形如下：(一)、12顆，認均係口徑9MM制式子彈，經試
    射，可擊發，認具殺傷力。(二)、9顆，認均係口徑9MM制式子
    彈，彈底具撞擊痕跡，經試射：7顆可擊發，認具殺傷力；2
    顆無法擊發，認不具殺傷力。(三)、8顆，認均係非制式子彈
    ，由金屬彈殼組合直徑8.9±0.5MM金屬彈頭而成，經試射，
    1顆雖可擊發，惟發射動能不足，認不具殺傷力；7顆，無法
    擊發，認不具殺傷力。(四)1顆，認係非制式子彈，由金屬彈
    殼組合，直徑7.9MM金屬彈頭而成，經試射，可擊發，認具
    殺傷力。(五)、2顆，認均係具子彈外型之金屬物。此有該局
    100年9月13日刑鑑字第1000106862號函在卷可憑（本院卷第
    156號函）。基於第一次送請鑑定時，就是否為制式子彈，
    第一次鑑定報告已記載明確，既經送驗，認其中有2顆不具
    殺傷力，且目前已無區分各該被告所有之子彈，則依罪疑唯
    輕之原則，本院認定被告所持有之制式子彈中各有2顆不具
    殺傷力；又第一次鑑定結果，被告鄭傑文、龔良民剩餘之9m
    m制式子彈分別為11、13顆，惟再經鑑定，只剩21顆9mm制式
    子彈，其餘3顆9mm制式子彈既無法由鑑定報告明確認定具有
    殺傷力，則被告2人各有3顆9mm制式子彈不具殺傷力，則被
    告鄭傑文被查獲之16顆制式9mm子彈共有6顆不具殺傷力；其
    餘具有殺傷力；另被告龔良民於97年1月間所持有25顆子彈
    ，其中9mm制式子彈則有6顆不具殺傷力，其餘14顆具有殺傷
    力，另8.9±0.5mm之子彈則只2顆具有殺傷力；至於97年4月
    所查扣之8.0±0.5mm子彈，則因本院所送鑑定無此相符合之
    子彈，爰依第1次鑑定結果，僅認2顆具有殺傷力。
 6、此外，復有搜索筆錄、搜索扣押收據、扣押物品目錄表、扣
    押物照片、臺灣高雄地方法院97年度聲監字第248號通訊監
    察書暨電話附表、臺灣屏東地方法院97年度聲監字第97號通
    訊監察書暨電話附表及通訊監察譯文表等件在卷可參，本案
    事證明確。渠等犯行均堪認定。
三、核被告鄭傑文所為，係犯槍砲彈藥刀械管制條例第8條第4項
    之未經許可持有改造手槍罪及同條例第12條第4項之未經許
    可持有子彈罪。被告龔良民於97年1月持有子彈部分，所為
    係犯同條例第12條第4項之未經許可持有子彈罪；另於97年3
    月持有槍、彈部分，係犯槍砲彈藥刀械管制條例第8條第4項
    之未經許可持有改造手槍罪及同條例第12條第4項之未經許
    可持有子彈罪，4月持有改造手槍部分，係犯同條例第8條第
    4項之罪。被告龔良民於97年3月同時持有附表二編號2、3所
    示之槍枝，因所犯為侵害社會法益之罪，且所持有為同類型
    之槍枝，就持有槍枝部分，應只論以一罪，又被告龔良民上
    揭3次犯行，時間上顯然可分，且其每次持有，均已獨立成
    罪，尚難因其主觀上係為取得性能優良並堪用之改造手槍及
    子彈此犯意下，接續為之，而認為其所為為接續犯；又被告
    鄭傑文所為及龔良民於97年3、4月2次犯行均係以同一持有
    行為同時觸犯上開2罪名，為想像競合犯，均各應從一重之
    未經許可持有可發射子彈具有殺傷力之改造手槍罪處斷。
四、原審被告鄭傑文、龔良民論罪科刑之判決，固非無見，惟查
    鄭傑文、龔良民分別所持有如附表一編號1、附表二編號1之
    槍枝，員警係扣於另案盧逸親違反槍砲彈藥刀械管理條例案
    中，原審未調取該槍枝令被告辨識即行判決，所踐行之程序
    ，即有違誤，又原判決事實欄認定龔良民於97年1、3、4月
    分別向盧逸親購得改造手槍1把、2把、1把，惟於附表2僅認
    定龔良民所持有附表二編號1、2、3之該3把槍枝具有殺傷力
    ，另於附表三編號1另認該把槍枝不具殺傷力，主文欄亦僅
    沒收附表二所示（即沒收3把槍枝），原判決此部分之事實
    與主文、附表所載顯有矛盾；又被告龔良民所為3次犯行，
    應分論併罰，原審認為接續犯而僅論以一罪，亦有未當；被
    告上訴意旨，以前詞指摘原判決不當，雖為無理由，惟原判
    決既有前揭可議之處，自應予撤銷改判。審酌被告鄭傑文自
    陳高中畢業之智識程度，現從事業務招攬之職，已婚，育有
    2子分別為高一、國二，收入並不穩定，並無前科之素行（
    此有卷附臺灣高等法院被告前案紀錄表及臺灣嘉義地方法院
    檢察署刑案資料查註紀錄表可參）；被告龔良民自陳高中肄
    業之智識程度，現在營造廠上班，並自述未婚，育有一子，
    經濟狀況尚可，有賭博、電信法之前科（此有卷附臺灣高等
    法院被告前案紀錄表及臺灣嘉義地方法院檢察署刑案資料查
    註紀錄表可參），其等持有具殺傷力之槍彈對人身安全及社
    會治安所可能造成之危害，兼衡其等持有改造手槍及子彈之
    數量，惟均尚無證據證明有持槍彈犯罪之情形，犯後均坦認
    犯行，尚具悔意等一切情狀，分別量處如主文所示之刑，及
    諭知罰金易服勞役之折算標準；併就被告龔良民部分，定其
    宣告刑。
五、公訴意旨以被告鄭傑文、龔良民均另涉犯槍砲彈藥刀械管制
    條例第13條第4項之未經許可持有槍砲之主要組成零件罪嫌
    ，且鄭傑文就子彈另有3顆、龔良民就97年1月持有子彈另有
    6顆、97年3月所持有之彈另有5顆之犯行，惟本案扣案如附
    表三編號3、4所示金屬彈匣及附表三編號5所示下槍身（認
    係金屬槍身及彈匣），經函請內政部警政署檢視，認均非屬
    公告之槍砲主要組成零件，有內政部99年8月3日內授警字第
    0990871552號函在卷可考（見原審卷第45頁），另子彈部分
    或經試射無殺傷力，或因無從明確證明係被告所持有，均已
    如前述，有故被告鄭傑文、龔良民持有上揭物品，尚不構成
    犯罪，惟因檢察官以之與前開論罪處刑部分為裁判上一罪，
    故本院不另為無罪之諭知，附此敘明。
六、扣案如附表一編號1、附表二編號1、2、3所示之改造手槍均
    為違禁物，應附於被告之主刑項下宣告沒收，另子彈部分，
    均經試射，已失違禁物之性質，爰不予宣告沒收。至扣案如
    附表三編號1至5所示物品非違禁物、附表三編號6至12所示
    物品則非供被告2人本案犯罪所用、所生或犯罪預備之物，
    爰均不予宣告沒收。
據上論結，應依刑事訴訟法第369條第1項前段、第364條、第299
條第1項前段、槍砲彈藥刀械管制條例第8條第4項、第12條第4項
，刑法第11條前段、第55條、第42條第3項、第38條第1項第1款
、第51條第5款、第7款，判決如主文。
本案經檢察官吳忠賢到庭執行職務。
中    華    民    國  100    年    12    月     28     日
                  刑事第五庭    審判長法  官  楊明章
                                      法  官  黃國永
                                      法  官  趙文淵
以上正本證明與原本無異。
如不服本判決應於收受送達後10日內向本院提出上訴書狀，其未
敘述上訴理由者，並得於提起上訴後10日內向本院補提理由書（
均須按他造當事人之人數附繕本）「切勿逕送上級法院」。
                                      書記官  呂宬樂
中    華    民    國   101    年    1     月    2     日
附錄本案論罪科刑法條：
槍砲彈藥刀械管制條例第8條
未經許可，製造、販賣或運輸鋼筆槍、瓦斯槍、麻醉槍、獵槍、
空氣槍或第4條第1項第1款所定其他可發射金屬或子彈具有殺傷
力之各式槍砲者，處無期徒刑或5年以上有期徒刑，併科新臺幣1
千萬元以下罰金。
未經許可，轉讓、出租或出借前項所列槍枝者，處5年以上有期
徒刑，併科新臺幣1千萬元以下罰金。
意圖供自己或他人犯罪之用，而犯前二項之罪者，處無期徒刑或
7年以上有期徒刑，併科新臺幣1千萬元以下罰金。
未經許可，持有、寄藏或意圖販賣而陳列第1項所列槍枝者，處3
年以上10年以下有期徒刑，併科新臺幣700萬元以下罰金。
第1項至第3項之未遂犯罰之。
槍砲彈藥刀械管制條例第12條
未經許可，製造、販賣或運輸子彈者，處1年以上7年以下有期徒
刑，併科新台幣500萬元以下罰金。
未經許可，轉讓、出租或出借子彈者，處6月以上5年以下有期徒
刑，併科新台幣300萬元以下罰金。
意圖供自己或他人犯罪之用，而犯前二項之罪者，處3年以上10
年以下有期徒刑，併科新台幣700萬元以下罰金。
未經許可，持有、寄藏或意圖販賣而陳列子彈者，處5年以下有
期徒刑，併科新台幣300萬元以下罰金。
第1項至第3項之未遂犯罰之。
附表一、扣得被告鄭傑文所有之槍彈：
┌──┬───────┬────────────────────┬──────┐
│編號│槍枝、子彈    │第一次鑑定書文號及鑑定結果              │備註        │
├──┼───────┼────────────────────┼──────┤
│ 1  │改造手槍壹枝（│(1)文號：內政部警政署刑事警察局97年6月30│改造手槍壹枝│
│    │含彈匣壹個，槍│   日刑鑑字第0970072511號槍彈鑑定書。   │（含彈匣壹個│
│    │枝管制編號：  │(2)鑑定結果：係由仿BERETTA廠半自動手槍製│）。        │
│    │0000000000 號 │   造之槍枝，換裝土造金屬槍管而成，擊發 │            │
│    │）            │   功能正常，可供擊發適用子彈使用，認具 │            │
│    │              │   殺傷力。                             │            │
├──┼───────┼────────────────────┼──────┤
│ 2  │子彈拾陸顆    │(1)文號：同上。                         │剩餘子彈11顆│
│    │              │(2)鑑定結果：均係口徑9mm制式子彈，採樣伍│。          │
│    │              │   顆試射：肆顆，可擊發，認具殺傷力；壹 │            │
│    │              │   顆，雖可擊發，惟發射動能不足，認不具 │            │
│    │              │   殺傷力。                             │            │
└──┴───────┴────────────────────┴──────┘
附表二、扣得被告龔良民所有之槍彈：
┌──┬───────┬────────────────────┬──────┐
│編號│槍枝、子彈    │第一次鑑定書字號及鑑定結果              │備註        │
├──┼───────┼────────────────────┼──────┤
│ 1  │改造手槍壹枝（│(1)文號：內政部警政署刑事警察局97年6月30│改造手槍壹枝│
│    │含彈匣壹個，槍│   日刑鑑字第0970072511號槍彈鑑定書。   │（含彈匣壹個│
│    │枝管制編號為：│(2)鑑定結果：係由仿BERETTA廠M9型半自動手│）          │
│    │0000000000）  │   槍製造之槍枝，換裝土造金屬槍管而成， │            │
│    │              │   擊發功能正常，可供擊發適用子彈使用， │            │
│    │              │   認具殺傷力。                         │            │
├──┼───────┼────────────────────┼──────┤
│ 2  │改造手槍壹枝（│(1)文號：同上。                         │改造手槍壹枝│
│    │含彈匣壹個，槍│(2)鑑定結果：係由仿BERETTA廠M9型半自動手│（含彈匣壹個│
│    │枝管制編號為：│   槍製造之槍枝，換裝土造金屬槍管而成， │）          │
│    │0000000000號）│   擊發功能正常，可供擊發適用子彈使用， │            │
│    │              │   認具殺傷力。                         │            │
├──┼───────┼────────────────────┼──────┤
│ 3  │改造手槍壹枝（│(1)文號：同上。                         │改造手槍壹枝│
│    │含彈匣壹個，槍│(2)鑑定結果：係由仿WALTHER廠PPK/S型半自 │（含彈匣壹個│
│    │枝管制編號為：│   動手槍製造之槍枝，換裝土造金屬槍管而 │）          │
│    │0000000000號）│   成，擊發功能正常，可供擊發適用子彈使 │            │
│    │              │   用，認具殺傷力。                     │            │
├──┼───────┼────────────────────┼──────┤
│ 4  │制式子彈貳拾顆│(1)文號：同上。                         │剩餘子彈13顆│
│    │              │(2)鑑定結果：認均係口徑9mm制式子彈，採樣│。          │
│    │              │   柒顆試射：陸顆，可擊發，認具殺傷力； │            │
│    │              │   壹顆，無法擊發，認不具殺傷力。       │            │
├──┼───────┼────────────────────┼──────┤
│ 5  │非制式子彈伍顆│(1)文號：同上。                         │剩餘子彈3顆 │
│    │              │(2)鑑定結果：認均係非制式子彈，由金屬彈 │。          │
│    │              │   殼組合直徑8.9±0.5mm金屬彈頭而成，採 │            │
│    │              │   樣貳顆試射，可擊發，認具殺傷力。     │            │
├──┼───────┼────────────────────┼──────┤
│ 6  │非制式子彈柒顆│(1)文號：同上。                         │剩餘子彈5顆 │
│    │              │(2)鑑定結果：認均係非制式子彈，由金屬彈 │。          │
│    │              │   殼組合直徑8.0±0.5mm金屬彈頭而成，採 │            │
│    │              │   樣貳顆試射，可擊發，認具殺傷力。     │            │
└──┴───────┴────────────────────┴──────┘
附表三、扣得之其他物品：
┌──┬───────────┬────────────────┐
│編號│    物品、數量        │備      註                      │
├──┼───────────┼────────────────┤
│ 1  │改造手槍壹枝（含彈匣壹│被告龔良民所有，經鑑定結果：認係│
│    │個，槍枝管制編號為：  │由仿BERETTA廠84型半自動手槍製造 │
│    │0000000000）          │之槍枝，換裝土造金屬槍管而成，經│
│    │                      │檢視，撞針後端斷裂，依現狀，認不│
│    │                      │具殺傷力。                      │
├──┼───────────┼────────────────┤
│ 2  │改造手槍壹枝（含彈匣壹│被告龔良民所有，經鑑定結果：認係│
│    │個，槍枝管制編號為：  │由仿GLOCK廠26型半自動手槍製造之 │
│    │0000000000）          │槍枝，換裝土造金屬槍管而成，經檢│
│    │                      │視，欠缺撞針，無法供擊發子彈使用│
│    │                      │，依現狀，認不具殺傷力。        │
├──┼───────────┼────────────────┤
│ 3  │金屬彈匣壹個          │被告鄭傑文所有，非屬內政部86年年│
│    │                      │11 月24日台（86）內警字第8670683│
│    │                      │號公告所指槍砲主要組成零件。    │
├──┼───────────┼────────────────┤
│ 4  │金屬彈匣貳個          │被告龔良民所有，非屬內政部86年11│
│    │                      │月24日台（86）內警字第8670683號 │
│    │                      │公告所指槍砲主要組成零件。      │
├──┼───────────┼────────────────┤
│ 5  │下槍身（含彈匣壹個）壹│被告龔良民所有，非屬內政部86年11│
│    │支                    │月24日台（86）內警字第8670683號 │
│    │                      │公告所指槍砲主要組成零件。      │
├──┼───────────┼────────────────┤
│ 6  │NOKIA手機壹支（含SIM卡│被告鄭傑文所有                  │
│    │，號碼：0000000000）  │                                │
├──┼───────────┼────────────────┤
│ 7  │ROMAX手機壹支（含SIM卡│同上                            │
│    │，號碼：0000000000）  │                                │
├──┼───────────┼────────────────┤
│ 8  │NOKIA手機壹支（含SIM卡│同上                            │
│    │，號碼：0000000000）  │                                │
├──┼───────────┼────────────────┤
│ 9  │BENQ手機壹支（含SIM卡 │同上                            │
│    │，號碼：0000000000）  │                                │
├──┼───────────┼────────────────┤
│ 10 │擦槍工具壹批          │被告龔良民所有                  │
├──┼───────────┼────────────────┤
│ 11 │NOKIA手機（含SIM卡，號│同上                            │
│    │碼：0000000000）壹支  │                                │
├──┼───────────┼────────────────┤
│ 12 │WIN手機（含SIM卡，號碼│同上                            │
│    │：0000000000）壹支    │                                │
└──┴───────────┴────────────────┘
附表四、第二次送鑑定結果：
┌─┬───┬─────┬─────┬────────────┬────┐
│編│持有人│持有時間  │數量及品名│經試射鑑定結果          │備註    │
│號│      │          │          │                        │        │
│  │      │          │          │                        │        │
├─┼───┼─────┴─────┼────────────┼────┤
│1 │鄭傑文│上揭剩餘數量32顆      │鑑定結果：              │        │
│  │龔良民│                      │12顆，認均係口徑9MM制式 │        │
│  │（無法│                      │  子彈，經試射，可擊發，│        │
│  │區分）│                      │  認具殺傷力。          │        │
│  │      │                      │ 9顆，認均係口徑9MM制式 │        │
│  │      │                      │  子彈，彈底具撞擊痕跡，│        │
│  │      │                      │  經試射：7顆可擊發，認 │        │
│  │      │                      │  具殺傷力；2顆無法擊發 │        │
│  │      │                      │  ，認不具殺傷力。      │        │
│  │      │                      │ 8顆，認均係非制式子彈，│        │
│  │      │                      │  由金屬彈殼組合直徑8.9 │        │
│  │      │                      │  ±0.5MM金屬彈頭而成， │        │
│  │      │                      │  經試射，1顆雖可擊發， │        │
│  │      │                      │  惟發射動能不足，認不具│        │
│  │      │                      │  殺傷力；7顆，無法擊發 │        │
│  │      │                      │  ，認不具殺傷力。      │        │
│  │      │                      │ 1顆，認係非制式子彈，由│        │
│  │      │                      │  金屬彈殼組合，直徑    │        │
│  │      │                      │  7.9MM 金屬彈頭而成，經│        │
│  │      │                      │  試射，可擊發，認具殺傷│        │
│  │      │                      │  力。                  │        │
│  │      │                      │ 2顆，認均係具子彈外型之│        │
│  │      │                      │  金屬物                │        │
└─┴───┴───────────┴────────────┴────┘